【裁判字號】    98,補,1648
【裁判日期】    981215
【裁判案由】    確認僱傭關係存在等
【裁判全文】
臺灣板橋地方法院民事裁定              98年度補字第1648號
原      告  甲○○
訴訟代理人  林崑城律師
被      告  德州儀器工業股份有限公司
法定代理人  乙○○
訴訟代理人  羅祖芳律師
            蔡嘉政律師
            謝佑澤律師
上列當事人間確認僱傭關係存在等事件，本院裁定如下：
    主      文
原告應於收受本裁定送達後五日內，補繳裁判費新臺幣壹拾伍萬
參仟肆佰壹拾陸元，逾期駁回原告之訴。
    理      由
一、按提起民事訴訟應依民事訴訟法第1編第3章第1節、第2節之
    規定繳納裁判費，此為必須具備之程式。又按因定期給付或
    定期收益涉訟，以權利存續期間之收入總數為準；期間未確
    定時，應推定其存續期間。但其期間超過10年者，以10年計
    算，民事訴訟法第77條之10亦有明文。復按以一訴主張數項
    標的者，其價額合併計算之，但所主張之數項標的互相競合
    或應為選擇者，其訴訟標的價額，應依其中價額最高者定之
    ，同法第77條之2第1項亦有明文。
二、本件原告起訴，未據繳納裁判費。經查，原告先位聲明係請
    求：(一)確認兩造僱傭關係存在；(二)被告應自民國98年9 月28
    日起至復職日止，按月給付原告新臺幣（下同）133,910 元
    。其備位聲明係請求：被告應給付原告1,874,740 元暨自98
    年9 月28日起至清償日止，按週年利率百分之5 計算之利息
    。原告之先備位聲明既係有互相競合或應為選擇之關係，其
    訴訟標的價額自應擇其中較高者定之。
三、復查，原告先位聲明請求確認兩造僱傭關係存在及請求給付
    薪資，其訴訟標的價額應以兩造僱傭關係存在為核定之標準
    。而查，原告係51年4 月15日出生，現為47歲，是計算至勞
    動基準法第54條第1 款強制退休之年齡65歲止，原告尚有工
    作年資18年，其確認僱傭關係存在之期間應推定為18年，其
    期間既逾10年，揆諸前開說明，即應以10年計算。又查，原
    告主張其月薪為133,910 元，故原告請求確認僱傭關係存在
    之訴訟標的價額應核定為16,069,200元（即133,910 元/ 月
    ×12月/ 年×10年＝16,069,200元），顯較原告備位聲明之
    訴訟標的金額為高。是依前開說明，本件訴訟標的價額核定
    為16,069,200元，應徵收第一審裁判費153,416 元。茲依民
    事訴訟法第249 條第1 項但書之規定，限原告於收受本裁定
    送達5 日內補繳，逾期不繳，即駁回其訴，特此裁定。
中    華    民    國    98    年    12    月    15    日
                  民事第三庭    法  官  吳金芳
以上正本證明與原本無異。
如不服本裁定關於訴訟標的價額之核定，得於收受裁定正本後10
日內向本院提出抗告狀，並繳納抗告裁判費新臺幣1,000元。
中    華    民    國    98    年    12    月    15    日
                                書記官  黃美雲


司法院資訊處製作；財團法人民間司法改革基金會備份。
